【裁判字號】    89,易,564
【裁判日期】    890804
【裁判案由】    傷害
【裁判全文】
臺灣臺南地方法院刑事判決                          八十九年度易字第五六四號
    公  訴  人  臺灣臺南地方法院檢察署檢察官
    被      告  丙○○
右列被告因傷害案件，經檢察官提起公訴（八十九年度偵字第一一八七號），本院判
決如左：
    主  文
丙○○傷害人之身體，處罰金參仟元，如易服勞役，以參佰元折算壹日，緩刑貳年。
    事  實
一、丙○○與甲○○均在臺南市○○路夜市相鄰攤位販賣鞋子，因生意競爭而屢生糾
    紛。於民國八十八年十一月十六日晚間十一時許，二人於收攤時，又因細故發生
    爭執，丙○○即基於傷害之犯意，持木棒（未扣案）毆打甲○○，致甲○○受有
    右手、後背左胸壁紅腫等傷害。
二、案經甲○○訴由臺灣臺南地方法院檢察署檢察官偵查起訴。
    理  由
一、訊據被告丙○○矢口否認有傷害告訴人甲○○之事實，辯稱當日係因告訴人於收
    攤時將鞋盒子踢到伊攤位，伊又將之踢回去，二人始生爭執，告訴人先動手毆打
    伊後，自己往後退撞到車子跌倒才受傷云云。經查，被告毆打告訴人之情，業據
    告訴人於偵訊及本院審理時指訴歷歷，並有驗傷單一紙附卷可稽；證人即被告之
    女錢秀英、以及同在前開夜市擺攤之乙○○雖均證稱當天係告訴人先揮拳毆打被
    告之臉頰後，即自行跑開一段距離，再回身以輕蔑手勢挑釁，被告欲追打但因年
    邁跑不動等語（本院八十九年五月十七日、八十九年六月二日訊問筆錄），惟查
    證人錢秀英當天係在車內收拾鞋子，證人乙○○之攤位則位於被告、告訴人攤位
    之後，其等是否全程目睹被告與告訴人爭吵之經過，已值斟酌；且證人錢秀英為
    被告之女，證人乙○○又係被告所提出之證人，二人先後於本院作證，所述情節
    且完全相同，不因觀察立場所有所出入，其等證詞是否偏頗，亦堪懷疑，本院因
    認其證詞證明力尚有不足。再衡諸一般人因後退而跌倒時，雙手應會自然向後向
    下支撐，則於此姿勢下，縱使跌倒在地，告訴人所受之撞擊部位應係整個背部，
    不致僅傷及左臂脅下部份；再參以告訴人所描述係因被告持木棒欲毆打時，其先
    以右手招架，並轉身閃躲之情節，其因此致右手手腕內側及左臂脅下部位遭被告
    擊中，乃非無可能，本院因以告訴人之指訴為可採，被告所辯係告訴人自行後退
    跌倒受傷云云，不足採信。本件事證已臻明確，被告犯行可以認定，應依法論科
    。
二、核被告傷害人之身體，所為係犯刑法第二百七十七條第一項之罪。爰審酌被告因
    年齡老邁，有視力障礙，聽覺亦有退化，對於事物之理解難免有所偏執，且與告
    訴人相鄰擺攤、彼此生意競爭而迭有宿怨，始因細故而與告訴人爭執，並毆打告
    訴人，告訴人僅皮肉紅腫，所受傷害程度不重，以及被告犯罪後否認犯行之態度
    等一切情狀，量處如主文所示之刑，並諭知易服勞役之標準，以資懲儆。又查本
    件兩造所以發生爭執，乃因相鄰擺攤、時有摩擦所累積之宿怨，告訴人提出本件
    告訴後，被告則另以告訴人毆打伊為由，向臺灣臺南地方法院檢察署提出傷害告
    訴，此有該署刑案資料查註紀錄表附卷足憑，則法院各自依據所認定之事實，分
    別論科兩造以刑事責任，徒然加深雙方之仇恨，於紛爭之解決並無任何助益；且
    被告前未曾受有期徒刑以上刑之宣告，有臺灣臺南地方法院檢察署刑案資料查註
    紀錄表在卷可憑，其經此偵審程序後，應知所警惕，信無再犯之虞，本院因認所
    宣告之刑以暫不執行為適當，併諭知緩刑二年，以勵自新。被告所持以毆打告訴
    人之木棒，因未扣案，且被告否認犯罪，亦無從認定該木棒是否為被告所有之物
    ，為免日後執行之困難，爰不另諭知沒收，併此敘明。
據上論斷，應依刑事訴訟法第二百九十九條第一項前段，刑法第二百七十七條第一項
、第四十二條第二項、第七十四條第一款，罰金罰鍰提高標準條例第一條前段、第二
條，判決如主文。
本案經檢察官周文祥到庭執行職務。
中    華    民    國      八十九    年      八        月        四      日
                              臺灣臺南地方法院刑事第四庭
                                      法  官  吳  坤  芳
右正本證明與原本無異。
如不服本判決，應於判決送達後十日內向本院提出上訴狀( 應附繕本 )。
                                      書記官  馬  愛  君
中    華    民    國      八十九    年      八        月        四      日
附錄本案論罪科刑法條全文：
刑法第二百七十七條第一項：傷害人之身體或健康者，處三年以下有期徒刑、拘役或
                          一千元以下罰金。


司法院資訊處製作；財團法人民間司法改革基金會備份。
